【裁判字號】    99,訴,751
【裁判日期】    991022
【裁判案由】    妨害自由等
【裁判全文】
臺灣基隆地方法院刑事判決              99年度訴字第751 號
公  訴  人  臺灣基隆地方法院檢察署檢察官
被      告  丙○○
上列被告因妨害自由等案件，經檢察官提起公訴（99年度偵字第
3918號），嗣被告於本院準備程序中就被訴事實均為有罪之陳述
，經受命法官告知被告、檢察官簡式審判程序意旨，並聽取被告
、檢察官意見後，本院合議庭裁定由受命法官獨任依簡式審判程
序審理、判決如下：
    主  文
丙○○犯傷害罪，處有期徒刑伍月，如易科罰金，以新臺幣壹仟
元折算壹日；又犯剝奪他人行動自由罪，處有期徒刑陸月，如易
科罰金，以新臺幣壹仟元折算壹日。應執行有期徒刑拾月，如易
科罰金，以新臺幣壹仟元折算壹日。
    事  實
一、丙○○於民國99年8 月28日14時許，駕駛車牌號碼WQ-5252
    號自用小客車，途經基隆市○○區○○路山區○○道路之際
    ，適見甲○○一人獨自行走，竟基於傷害故意，以駕車衝撞
    甲○○倒地後站起，丙○○隨即下車持不詳鐵棒（未扣案）
    毆打甲○○頭部，致其受有外傷性蜘蛛膜下腔出血、腦震盪
    及頭皮撕裂傷等傷害，之後，丙○○另基於妨害自由之犯意
    ，以其雙手勒住甲○○頸部，甲○○雖奮力抵抗未果，將之
    強制押進上開自用小客車後座，以此方式違反甲○○行動自
    由之意願，剝奪甲○○行動自由，丙○○並以右手控制該車
    方向盤駕駛車行駛，同時以其左手向後按住該車左後車門鎖
    防止甲○○脫逃，復駕駛該車沿基隆市安樂社區往基隆長庚
    醫院方向行進，並駛往大武崙之國道三號高速公路南下方向
    路段，此期間內，甲○○數度要求下車，丙○○僅回答伊會
    讓她下車，惟均未予停車，迨上開車輛途經國道三號高速公
    路南下之福爾摩沙高速公路基隆隧道內時，丙○○始停車並
    叫甲○○下車，甲○○乃下車求救，丙○○即以此方式剝奪
    甲○○之行動自由期間長達20餘分鐘，丙○○旋駕車離去，
    嗣經甲○○電話報警打119 ，始獲救並經警循線查悉上情。
二、案經甲○○訴由基隆市警察局第三分局報告臺灣基隆地方法
    院檢察署檢察官偵查起訴。
    理  由
壹、程序方面
一、按除被告所犯為死刑、無期徒刑、最輕本刑為3 年以上有期
    徒刑之罪或高等法院管轄第一審案件者外，於法院行準備程
    序進行中，被告先就被訴事實為有罪之陳述時，審判長得告
    知被告簡式審判程序之旨，並聽取當事人、代理人、辯護人
    及輔佐人之意見後，裁定進行簡式審判程序；且受命法官行
    準備程序，與法院或審判長有同一之權限；又簡式審判程序
    之證據調查，不受刑事訴訟法第159條第1項、第161條之2、
    第161條之3、第163條之1及第164條至第170條規定之限制，
    刑事訴訟法第273條之1第1項、第279條第2項前段、第273條
    之2 各有明文。
二、查本件被告丙○○所犯為死刑、無期徒刑、最輕本刑為3 年
    以上有期徒刑以外之罪，且非高等法院管轄第一審之案件，
    其於準備程序就前揭被訴事實為有罪之陳述，經本院告知簡
    式審判程序之旨，並聽取當事人之意見後，本院認無不得或
    不宜改依簡式審判程序進行之處，爰依刑事訴訟法第273 條
    之1第1項、第284條之1，爰裁定本件依簡式審判程序進行，
    合先敘明。
貳、實體方面
一、上揭傷害及犯剝奪他人行動自由之犯行事實，業據被告丙○
    ○於本院99年10月8 日準備程序、審判程序時均供坦：我全
    部承認犯罪等語不諱（見本院99年度易字第751 號卷，以下
    簡稱本院卷，第32頁最末一行，第39頁第一行），核與證人
    即被害人甲○○於99年8月29日警詢時、99年9月23日偵訊時
    之證述情節大致相符（見臺灣基隆地方法院檢察署99年度偵
    字第3918號卷第6至9頁、第10至11頁、第57至60頁），並有
    長庚醫療財團法人基隆長庚紀念醫院99年8 月29日診斷證明
    書（姓名：甲○○，診療日期：99年8 月29日，診斷證明書
    ：外傷性蜘蛛膜下腔出血、腦震盪、頭皮撕裂傷）、通宵光
    田醫院診99年8 月29日診斷證明書（姓名：丙○○，應診日
    期：99年8 月29日，診斷：清潔劑（腐蝕劑）之毒性作用、
    左手前臂多處割傷、右手前臂割傷、右手撕裂傷）、被害人
    甲○○手術及受傷情形之照片20張、內政部警政署刑案資訊
    系統個別查詢及列印、犯案工具蒐證照片28張等在卷可稽（
    見同上偵卷第12至27頁、第29頁、第35頁、第54頁、第62至
    66頁反面），是被告任意性之自白與事實相符，堪以採信。
    綜上，本案事證明確，被告上開犯傷害罪及犯剝奪他人行動
    自由罪之犯行，應堪認定。
二、核被告所為，係犯刑法第277條第1項普通傷害罪、第302 條
    第1 項剝奪他人行動自由罪。又被告所犯上開二罪間，犯意
    各別，行為互殊，應予分論併。玆審酌被害人甲○○於99年
    8月29日警詢時證述：歹徒是1名男子，一直對我說他想死，
    叫我陪他聊天等語（見同上偵卷第7頁），及其於99年9月23
    日偵訊時證述：被告他沒有跟我要財物，他攻擊我到車上，
    到車上開車後，他才講說他父母怪罪他，....，我求他放了
    我吧，他有講說我會放了你，但是他還是沒有放，最後叫我
    下車，車子揚長而去等語綦詳（見同上偵卷第58至59頁），
    復酌被告於本院99年10月8 日審判時供述：「那天你告訴我
    的那句話，我有好好去想，我欠我的父母親、我的爺爺，跟
    我所有家人及被害人，我不會再去自殺，不會再選擇走這條
    不該走的路，我會好好孝順我的父母親，至於我該怎麼還被
    害人，我會用我最大的能力去償還他，我從出生到現在都在
    花父母親的錢，我賺的錢也沒有拿出來，但是我現在願意聽
    我爸爸的安排，把他的事業做好，我的年紀說大不大說小不
    小，我也願意有時間的時候，陪媽媽去走一走慈濟的事情，
    爺爺從小對我最好，我在這一輩子裡面，我都會好好去做，
    我現在不會想要去死了」、「謝謝法官開導我，讓我這個禮
    拜我都過的比較好一點，比較不會胡思亂想，我願意對我自
    己所犯的錯，而去接受法官的制裁，我不會再犯了，我也不
    會去死，我也不會再去攻擊別人，我也不會去攻擊我自己，
    等我接受完刑責後，我會好好過我自己該過的生活，我該如
    何去孝順我的父母親，我該如何為工作打拚，我不要過以前
    那種生活，以前的生活都沒有任何意義，我願意把錢都給我
    父母親，父母親會管我的錢是怕我亂花，我希望法官能讓我
    交保回去，跟我父母親好好過，我也不需要我父親繼續跑車
    ，讓我有時間陪陪他讓他工作做起來，我看我父親每天這樣
    來看我，我很捨不得，我知道我自己很壞，但是我父母親沒
    有放棄我，法官也沒有放棄我，我會好好活下去，我不應該
    為了壹個女孩子這樣子，我有寫信給我爺爺看，我希望法官
    給我一次機會。」等語（見同上本院卷第42至43頁），並有
    通宵光田醫院診99年8 月29日診斷證明書（姓名：丙○○，
    應診日期：99年8 月29日，診斷：清潔劑（腐蝕劑）之毒性
    作用、左手前臂多處割傷、右手前臂割傷、右手撕裂傷）在
    卷可佐，再酌被告未曾受有期徒刑宣告之犯罪前科紀錄，有
    臺灣高等法院被告前案紀錄表在卷可憑，素行尚佳，且本件
    起因係被告感情受創欲自殺之一時失慮致罹刑典，並於犯後
    有悔意等情，且被告之父母親、妹妹、爺爺、姨媽於本院99
    年10 月8日均到庭並表示欲與被害人甲○○和解，並賠償其
    所受損害，惟被害人甲○○具狀表示伊目前身體不適而無法
    到庭，嗣本院依職權電話洽詢被害人甲○○和解意願，然被
    害人甲○○表示目前尚未有意願等語，末酌被告駕車於上開
    國道三號高速公路南下之福爾摩沙高速公路基隆隧道內停車
    並叫甲○○下車，甲○○乃下車求救之犯後態度，暨被告前
    科紀錄、犯罪動機、目的、手段、智識程度、職業、生活狀
    況、所生危害等一切情狀，爰分別量處如主文所示之刑，並
    定應執行之刑，以資懲儆，且就上開各罪所處之刑與所定應
    執行之刑，均諭知易科罰金之折算標準，用啟自新。至於檢
    察官提起公訴對被告犯傷害罪部分具體求刑有期徒刑3 年固
    非無見，惟尚應考量上開因素如前述理由所示，爰處如上主
    文所示之刑，且其對被告犯剝奪他人行動自由罪部分具體求
    刑有期徒刑6 月，本院認為適當，其理由詳如前述所示，附
    此併敘。
據上論斷，應依刑事訴訟法第273條之1第1項、第284條之1、第2
99條第1項前段，刑法第277條第1項、第302條第1項、第41條第1
項前段、第51條第5款，刑法施行法第1 條之1，判決如主文。
本案經檢察官乙○○到庭執行職務。
中    華    民    國    99    年  10    月      22    日
                    刑事第四庭法  官  施添寶
以上正本證明與原本無異。
如不服本判決應於收受本判決後10日內向本院提出上訴書狀，並
應敘述具體理由，如未敘述上訴理由者，應於上訴期間屆滿後20
日內補提理由書狀於本院（均須按他造當事人之人數附繕本）「
切勿逕送上級法院」。告訴人或被害人如對於本判決不服者，應
具備理由請求檢察官上訴，其上訴期間之計算係以檢察官收受判
決正本之日期為準。
中    華    民    國    99    年    10    月    22    日
                              書記官  彭筠凱
附錄本案論罪科刑法條：
中華民國刑法第277條
傷害人之身體或健康者，處3 年以下有期徒刑、拘役或1000元以
下罰金。
犯前項之罪因而致人與死者，處無期徒刑或7 年以上有期徒刑，
致重傷者，處3 年以上10年以下有期徒刑。
中華民國刑法第302條
私行拘禁或以其他非法方法，剝奪人之行動自由者，處5 年以下
有期徒刑、拘役或3 百元以下罰金。
因而致人於死者，處無期徒刑或7 年以上有期徒刑，致重傷者，
處3 年以上10年以下有期徒刑。
第 1 項之未遂犯罰之。

司法院資訊處製作；財團法人民間司法改革基金會備份。
